臺灣桃園地方法院刑事判決　　　　　　　 99年度訴字第899號
公　訴　人　臺灣桃園地方法院檢察署檢察官
被　　　告　張鴻達原名張明元.
上列被告因妨害性自主罪等案件，經檢察官提起公訴（99年度偵
緝字第710 號、第866 號、99年度偵字第12858 號），本院判決
如下：
    主  文
張鴻達服用酒類，不能安全駕駛動力交通工具而駕駛，共貳罪，
均累犯，各處有期徒刑陸月；又行使偽造私文書，足以生損害於
公眾及他人，累犯，處有期徒刑肆月，扣案如附表一所示各文件
上偽造之簽名及指印均沒收；又行使偽造私文書，足以生損害於
公眾及他人，累犯，處有期徒刑參月，扣案如附表二所示各文件
上偽造之簽名及指印均沒收；又對於女子以違反其意願之方法，
而為猥褻之行為，累犯，處有期徒刑柒月。應執行有期徒刑壹年
拾月，扣案如附表一、二所示各文件上偽造之簽名及指印均沒收
。
    事  實
一、張鴻達前於民國94年間因竊盜、違背安全駕駛致交通危險罪
    案件，經本院以95年度交易緝字第6 號判決判處有期徒刑8
    月、5 月，應執行有期徒刑1 年，嗣經提起上訴，經臺灣高
    等法院以96年度上易字第162 號判決上訴駁回確定；嗣經臺
    灣高等法院以96年度聲減字第1630號裁定減為有期徒刑4 月
    、2 月15日，應執行有期徒刑6 月確定，甫於96年7 月16日
    縮刑期滿執行完畢（本案均構成累犯）。詎不知悔改，仍為
    下列犯行：
（一）於98年9 月18日下午3 時30分許，在桃園縣楊梅鎮○○○
      路300 巷1 號旁工寮前，酒後見鄰居A 女（移送書代號：
      0000-0000 ，真實年籍詳卷）1 人騎乘車號不詳之機車行
      經該處，四下無人，竟基於強制猥褻之犯意，突然攔阻A
      女機車，A 女見狀緊急煞車，張鴻達即站立於A 女機車前
      方，違反A 女之意願，以1 手抓拉該機車把手不讓A 女離
      去，並以1 手抓捏A 女之胸部，經A 女表示不要並將張鴻
      達之手撥開，張鴻達仍不斷伸手欲觸碰A 女胸部，A 女乃
      一邊撥開張鴻達之手，一邊騎車離去。嗣經A 女返家後將
      上情告知其婆婆B 女（移送書代號0000-0000A，年籍資料
      詳卷）並向警方報案，始悉上情。
（二）於98年7 月24日晚間6 時許，在新竹縣湖口鄉某貨櫃屋內
      飲用酒類若干後，因飲用酒精過量，已達不能安全駕駛動
      力交通工具之程度，明知未考領有機車駕駛執照，猶於同
      日晚間9 時11分許騎乘車牌號碼MXK-061 號重型機車離去
      ，嗣於同日晚間9 時16分許，其騎車行經新竹縣湖口鄉○
      ○路與中平路路口時，為警攔檢，經警對其施以酒精濃度
      測試，測得其吐氣所含酒精濃度每公升0.80毫克。詎張鴻
      達竟為規避處罰及脫免罪責，本於冒用其胞弟「張忠義」
      之名應訊及接受調查之同一目的，竟基於偽造署押及行使
      偽造私文書之接續犯意，自同日晚間9 時16分許起至翌日
      某時止，在新竹縣政府警察局竹北分局湖鏡派出所，接續
      在如附表一編號1 至11所示之文件上，偽造「張忠義」名
      義之署押（含簽名及指印，數量詳如附表一各編號所示）
      ，復將上開偽造之新竹縣政府警察局舉發違反道路交通管
      理事件通知單交予員警，表示由「張忠義」名義出具領收
      通知之證明而行使之，足以生損害於張忠義本人及警察機
      關於前開案件偵查人別之正確性與交通主管機關對違規管
      理之正確性及裁罰正確性。嗣張忠義本人於98年9 月4 日
      到案說明，始悉上情。
（三）張鴻達於99年4 月11日下午5 時許，在桃園縣楊梅市埔心
      某親戚住處飲用酒類若干後，因飲用酒精過量，已達不能
      安全駕駛動力交通工具之程度，猶於同日晚間6 時許騎乘
      上開機車離去，嗣於同日晚間8 時43分許，騎乘車牌號碼
      MXK-061 號重型機車行經桃園縣楊梅鎮○○街575 號前時
      ，為警攔檢，經警對其施以酒精濃度測試，測得其吐氣所
      含酒精濃度每公升0.69毫克。詎張鴻達竟為規避處罰及脫
      免罪責，本於冒用其胞弟「張忠義」之名應訊及接受調查
      之同一目的，竟基於偽造署押及行使偽造私文書之接續犯
      意，自同日晚間8 時43分許起至同日晚間9 時50分止，在
      桃園縣政府警察局楊梅分局警備隊，接續在如附表二編號
      1 至10所示之文件上，偽造「張忠義」名義之署押（含簽
      名及指印，數量詳如附表二各編號所示），復將上開偽造
      之桃園縣政府警察局舉發違反道路交通管理事件通知單交
      予員警，表示由「張忠義」名義出具領收通知之證明而行
      使之，足以生損害於張忠義本人及警察機關於前開案件偵
      查人別之正確性與交通主管機關對違規管理之正確性及裁
      罰正確性。嗣因張鴻達於99年4 月13日於偵查機關未發現
      本次犯行前，具狀陳明上開冒用「張忠義」之情節而表示
      自首，始悉上情。
二、案經A 女訴由桃園縣政府警察局楊梅分局報告暨新竹縣政府
    警察局竹北分局報告臺灣新竹地方法院檢察署函請臺灣高等
    法院檢察署檢察長核轉桃園地方法院檢察署檢察官偵查起訴
    。
    理  由
壹、證據能力：
    本案所引用之供述及非供述證據，經本院依法踐行調查證據
    程序，檢察官、被告均不爭執各該證據之證據能力，且亦查
    無依法應排除其證據能力之情形，是後述所引用證據之證據
    能力均無疑義，先予敘明。
貳、實體部分：
一、強制猥褻部分：
（一）訊據被告矢口否認有何強制猥褻犯行，辯稱：伊沒有摸A
      女，是A 女問伊有沒有錢，伊說有800 元，A 女要跟伊拿
      錢，伊不給，當時伊與A 女在拉扯時，伊的右手前臂就碰
      到A 女的胸部云云。經查：上開事實，業據證人A 女於警
      詢時陳稱：9 月18日下午大約3 點多，伊騎摩托車去幫老
      公買、菸，在快到家的路上，被告突然衝到路上攔住伊的
      摩托車，伊緊急煞車後被告就擋住伊的摩托車，被告用一
      支手抓住摩托車手把，另一隻手摸伊的胸部，伊有跟被告
      說不要這樣，並且撥開他的手，被告還是一直要抓伊的胸
      部，伊就一邊撥開被告的手，一邊騎車趕快離開等語（見
      98年度偵卷第22604 號卷第15-16 頁），於檢察官訊問時
      結證稱：98年9 月18日下午3 點多，在工寮前面，伊騎機
      車要回家，被告突然跑出來，伊害怕撞到被告就趕快停車
      ，伊停下來時，被告就一隻手摸伊的胸部，另一隻手抓住
      機車手把不讓伊離開。後來伊將被告的手撥開，騎機車回
      家，回家後馬上就告訴伊的婆婆等語（見98年度偵卷第22
      604 號卷第22頁），在本院審理時亦結證稱：「（問：你
      說在98年9 月18日下午，被告有在桃園縣楊梅市○○○路
      300 巷1 號旁工寮前，有摸你胸部，你是否可以說明當時
      情形？）我騎摩托車回家時，騎到我家附近的空屋，他衝
      出來，把我的機車攔下來，然後手從旁邊過來摸我的胸部
      。」等語明確（見本院訴字卷第60頁），足認被告於前揭
      時、地確實有以上開方法遂行強制猥褻之犯行。
（二）至被告在本院審理時以證人A 女證述之案發地點與偵查中
      不符，而謂證人A 女證詞不可採信云云。證人A 女在本院
      審理時證述：在98年9 月18日下午，伊騎摩托車要回家時
      ，被告從楊湖路1 段239 巷附近的空屋衝出來將伊的機車
      攔下，一隻手擋住伊的機車，用另一隻手從旁邊過來摸伊
      的胸部，當時伊有將被告手撥開，結果被告不讓伊回去等
      語（見本院訴字卷第60-61 頁），案發地點固與偵訊中所
      稱「工寮前」不符，然被告於警詢時已就其上班的「工寮
      」地點為桃園縣楊梅鎮○○○路300 巷1 號跟2 號之間，
      又警察質以在什麼時間、什麼地點，摸誰的胸部時，被告
      復供稱：「在工寮那邊。」等語（見本院勘驗被告警詢筆
      錄，見本院訴字卷第24頁反面-25 頁），再佐以本院提示
      卷附標示為「楊梅鎮○○路○ 段239 巷56-1號空屋前道路
      」之刑案照片（見98年度偵字第22604 號卷第28頁），被
      告復表示該地點就是桃園縣楊梅市○○○路300 巷口（見
      本院訴字卷第64頁），故兩地應為同一地點，足見本件案
      發地點確實為「工寮」前，是證人A 女前開就案發地點所
      述，並無前後不符之情形，被告前揭所辯，亦無足取。又
      被告固一再以其當時與A 女因財物爭執，應該是拉扯中不
      小心觸碰到A 女胸部云云。然經本院當庭勘驗被告於98年
      9 月18日警詢錄音光碟，勘驗結果略以：（員警問、被告
      答）問：今天怎麼過來的？
      答：摸人家的胸部。
      ..................
      問：要跟你採唾液，規定就是要這樣子做。
      答：我沒有病喔。
      問：不是說你有沒有病，這種案件規定要採唾液。
      答：我沒有啦，我就摸人家的胸部而已。
      ..................
      問：代號編號：00000000號稱你於98年9 月18日13時30分
          左右，她騎著機車要外出，你用一隻手將她攔住，用
          另一隻手抓她右邊胸部？
      答：對，就是這樣。沒有了，就這樣子而已。
      .................
      問：你為什麼要摸她胸部？
      答：她說跟她在一起要1千元。
      問：跟她在一起？
      答：要跟她玩要1千元。
      問：跟她玩要1千元？
      答：對。她摸我的錢，我只有8百元，她不要。
      問：她不要，你還摸她？
      答：已經摸了，她以為我有錢。已經摸了，也收不回去了，你要
          幹嘛。她既然要這樣做的話，我就實話實說了。要1 千元，
          那時候我只有8 百，那時候我的錢。就這樣而已，沒有做了
          。她既然要這樣做，我也要講，我也要保護我自己。
      問：那你事先有沒有經過她同意？
      答：有啊。
      問：你說摸了之後才在
      答：對啊，已經摸錢，我已經摸了。
      問：那你就是還沒摸之前，就是還沒說好，你就摸了嘛。
      答：對，是這樣。不對耶，她摸我之前
      問：你們事先一定要有一個協議，不然
      答：有啊，已經協議了，我拿出錢，她數。
      問：那你們就還沒談價格，怎麼摸？
      答：就這樣啊，我實話實說，就這樣，我摸她的胸部，就這樣。
          她說不行，就這樣。
      問：到底是怎樣？
      答：就這樣，她就告我了。
      問：事後錢喬不攏，她才這樣是不是？
      答：對，就到警察局了，警察說來派出所。
      被告於警詢時已就撫摸A 女胸部乙節為坦承之表示，與被
      告前揭辯稱情節迥不相同，是被告前揭辯稱情節是否可信
      ，並非無疑。至被告於本院審理時固稱警詢時因為酒醉才
      坦承有摸A 女胸部，然經本院當庭勘驗警詢筆錄，被告於
      接受詢問時並無反應遲滯、詞不達意之情形，又俱能針對
      員警問題回答適切之內容，復未向詢問者表示有任何身體
      不適或不明瞭問題內容之情形，是被告空言辯稱當時酒醉
      方坦承有強制猥褻乙節，要難採信。被告又辯稱因為「警
      察說碰跟摸一樣」，所以警詢中才承認云云，然由上開警
      詢筆錄可知，被告既先承認係因摸別人胸部始到場應訊，
      而「碰」與「摸」誠為不同之肢體接觸方式，攸關行為人
      之主觀意圖為何，被告為具有相當智識之成年人，理應知
      悉上情。況若被告真係因拉扯中而不小心觸碰到A 女胸部
      ，何以檢察官訊問時復供承：「我叫他喂，然後就碰他，
      應該是碰到身體上半部。」、「我應該有碰到他胸部，單
      手，只有一次。」等語（見99年度偵緝字第710 號卷第37
      -38 頁），卻就因財物糾紛而發生拉扯一事隻字未提，足
      認被告前揭所辯，無非臨訟杜撰之詞，不足採信。
二、公共危險及偽造私文書部分：
（一）公共危險部分
      上揭事實欄一（二）、（三）所示酒後駕車之犯罪事實，
      業據被告於偵查及本院審理時均坦承不諱。被告於為警查
      獲時、地，經警實施呼氣酒精濃度測試，測試值分別高達
      每公升0.80毫克、0.69毫克，有酒精濃度檢測單2 紙在卷
      可佐（見新竹地方法院檢察署98年度偵字第6909號卷第19
      頁、桃園地方法院99年度偵字第12858 號卷第23頁），此
      外復有各次之汽、機車駕駛人酒後生理協調平衡檢測紀錄
      卡、刑法第185 條之3 案件測試觀察紀錄表、新竹縣政府
      警察局竹縣警交字第E00000000 號、桃園縣政府警察局桃
      警局交字第DB0000000 號舉發違反道路交通管理事件通知
      單各1 紙附卷可稽。依交通部運輸研究所90年9 月24日運
      安字第900005854 號函所載，呼氣中酒精濃度每公升含量
      為0.25毫克，即相當於血液中酒精濃度（BAC ）百分之
      0.05 ， 且依該函所附該所79年「駕駛人行為反應之研究
      －酒醉駕車對駕駛行為之分析研究」指出：（一）BAC 達
      百分之0.03至百分之0.05時，對駕駛能力之影響為：多數
      駕駛人心境逐漸變幻不定，視覺與反應靈敏性減弱，對速
      度及距離的判斷力差。對心理行為之影響為：觀察力逐漸
      欠缺，心情漸趨輕鬆，自信心增加，多話，精神狀態處於
      陶醉感。（二）BAC 到達百分之0. 05 至百分之0.08時，
      對駕駛能力之影響為：反應遲鈍，駕駛能力受損，遲而不
      決或決而不行。對心理行為之影響為：情緒鬆弛，感情與
      行為趨向誇張，肌肉不協調，精神處於興奮狀態。（三）
      BA C到達百分之0.08至百分之0.15時，對駕駛能力之影響
      為：判斷力嚴重受到影響，體能與精神協調受損，駕駛之
      體能困難增加。對心理行為之影響為：產生情緒異常現象
      ，步伐不平穩，言語不清，反應惡劣，記憶及判斷力受損
      ，精神處於錯亂狀態。（四）BAC 超過百分之0.15時，對
      駕駛能力之影響為：視線搖晃，駕駛已進入恍惚狀態，判
      斷及理解遭到扭曲，駕駛不穩定。對心理行為之影響為：
      意識不明，嘔吐，站、走及講話困難，責任感喪失，精神
      處於麻痺狀態。（五）BAC 超過百分之0.50時，對駕駛人
      能力之影響為：無法開車。對心理行為之影響為：爛醉如
      泥，失去知覺可能致死，精神處於昏睡狀態。本件被告飲
      酒後，呼氣酒精濃度高達每公升0.80及0.69毫克，已如前
      述，換算後相當於BAC 百分之0.16及百分之0.138 ，參酌
      上開說明，被告之判斷力、精神協調、駕駛體能、精神狀
      態等均已受到相當影響而減退，並與「汽車駕駛人酒後駕
      車生理協調平衡檢測紀錄表」及「刑法第185 條之3 案件
      測試觀察紀錄表」上所載，被告於生理協調測試時分別有
      一項或多項測試不合格之情形等內容綜合判斷，顯見被告
      當時確已達於酒醉不能安全駕駛之程度，足認被告此部分
      任意性自白與事實相符，應堪採信。
（二）偽造私文書部分
      事實欄一（二）、（三）所示偽造文書及署押之犯罪事實
      ，業據被告於本院審理時坦承不諱，核與證人張忠義於警
      詢之指述相符（見新竹地方法院檢察署98年度偵卷第6909
      號卷第7-8 頁；桃園地方法院檢察署偵字第12858 號卷第
      11-13 頁），復有卷附之附表一、二各編號所示「文件名
      稱」欄之各類文件在卷可參，足認被告此部分任意性自白
      亦係屬實，堪可採信。
三、綜上所述，本件事證明確，被告涉犯強制猥褻及公共危險、
    偽造文書等犯行均堪認定，應依法論科。
參、論罪科刑：
一、按刑法上偽造署押罪，係指單純偽造簽名、畫押而言，若在
    制式之書類上偽造他人簽名，已為一定意思表示，具有申請
    書或收據等類性質者，則係犯偽造文書罪（最高法院88年度
    臺非字第146 號判決意旨參照）。故而若行為人係以簽名之
    意，於文件上簽名，且該簽名僅在於表示簽名者個人身分，
    以作為人格同一性之證明，除此之外，再無任何其他用意者
    ，即係刑法上所稱之「署押」。如在舉發違反道路交通管理
    事件通知單移送聯上「收受通知聯者簽章」欄內偽簽他人姓
    名，自不待依習慣或特約，單從形式上觀察，即足以知悉係
    表示由該他人名義出具領收通知聯之證明，此與事先在印妥
    內容之收據上偽簽他人姓名之情形，無分軒輊，當然屬刑法
    第210 條所稱之私文書（最高法院83年台上字第6631號判例
    意旨參照）。此外，「權利告知書」、「逮捕告知親友通知
    書」、「逮捕告知本人通知書」等文件其上之簽名捺印，由
    形式上觀之，已足表示係利用名義人之名義，表達同意告知
    訊問前依法應告知之事項、已經收受逮捕通知及通知指定親
    友等內容。該等文件雖係警方事先印製，然上訴人既於其上
    簽名確認，足認上訴人有將該等文件內容採為自己一定意思
    表示之意，應屬刑法第220 條規定之私文書（最高法院99年
    度台上字第2967號判決意旨參照）。是依前揭意旨，被告在
    附表一編號5 之委託書，被告以「張忠義」之名義為署押，
    係對於領回車輛表示同意並採為自己之意思表示；而附表一
    編號7 至10、附表二編號6 至9 所示之「交通違規舉發單」
    、「權利告知書」、「逮捕告知親友通知書」、「逮捕告知
    本人通知書」文件上，以「張忠義」名義所為之偽簽姓名及
    捺印後，並持以交還警方留存之行為，因該署押均具有將該
    文書內容採為同意之一定意思表示，而係犯行使偽造私文書
    罪外，其餘附表一、附表二所示文件名稱中被告偽簽「張忠
    義」之欄位及按捺之指印，均僅係證明受測者或受詢問者為
    何人，僅彰顯人格之同一性爾，並無任何意思表示或具有收
    據之性質，自均非刑法所規定之文書，均僅構成偽造署押罪
    。
二、
（一）是核被告於事實欄一（一）所為，係犯刑法第224 條強制
      猥褻罪；於事實欄一（二）、（三）所為，均係犯刑法第
      18 5條之3 服用酒類不能安全駕駛動力交通工具而駕駛罪
      ；於事實欄一（二）、（三）偽造並進而行使如附表「文
      件名稱」部分所示各類文書之所為，係犯刑法第217 條偽
      造署押罪及第216 條、第210 條行使偽造私文書罪。
（二）被告各該次為警查獲所偽造之多個署押、私文書及行使偽
      造之私文書，其目的均在規避該次案件之刑責，且具利用
      冒用「張忠義」名義應訊之機會而為，自係基於單一犯意
      次第行之，各行為間之獨立性極為薄弱，依一般社會健全
      觀念，難以強行分開，在刑法評價上，無從分割各別論擬
      ，自應包括各視為一個偽造署押、私文書及行使偽造私文
      書之行為。又被告如附表一編號5 、7 至10及附表二編號
      6 至9 所示偽造署押為偽造私文書之部分行為，偽造之低
      度行為則應為行使之高度行為吸收，均不另論罪。
（三）被告偽造如附表一、二「文件名稱」及「欄位」所示之簽
      名及指印等各舉，固該當刑法第217 條第1 項之偽造署押
      罪，然其中附表一編號5 、7 至10及附表二編號6 至9 之
      部分，其上偽造之署押行為，因該文件本身具有私文書性
      質，已經構成偽造私文書罪，且偽造私文書而偽造之署押
      已無從分割個別評價，自應與該部分偽造之署押同為偽造
      私文書之行為所吸收，不另論以刑法第217 條第1 項之偽
      造署押罪。至被告偽造附表一編號10所示偽造私文書以行
      使、附表一編號11及附表二編號1 、10所示之偽造署押及
      指印，雖未經檢察官起訴，惟此部分與檢察官起訴並經本
      院論罪之前揭行使偽造私文書犯行有實質上一罪關係，已
      如前述，仍起訴範圍效力所及，本院自應併予審酌。
（四）被告所犯上開強制猥褻罪、服用酒類不能安全駕駛動力交
      通工具而駕駛罪、行使偽造私文書罪，犯意各別，行為互
      殊，應予分論併罰。
（五）被告有如事實欄一所載之犯罪科刑及執行完畢紀錄，此有
      臺灣高等法院被告前案紀錄表在卷可按，其於有期徒刑執
      行完畢後，於5 年以內故意再犯本件最重本刑為有期徒刑
      以上之罪，均為累犯，應依刑法第47條第1 項之規定各加
      重其刑。
（六）被告就事實欄一（三）所示行使偽造私文書犯行未為任何
      有偵查犯罪職權之機關或人員知悉前，不逃避接受裁判，
      主動具狀向偵查機關承認其冒名等情，有被告自書其冒名
      情節之書狀1 紙（見99年度偵字第12858 號卷第31-32 頁
      ）在卷可稽，已合於刑法第62條前段所定自首之要件，爰
      依該條規定減輕其刑，並與前揭累犯加重部分，依法先加
      後減。
（七）爰審酌被告違反被害人之意願而為猥褻行為，致被害人身
      心受創，嚴重危害社會秩序，又明知酒精成分對人之意識
      能力具有不良影響，酒後駕車對一般往來之公眾及駕駛人
      自身皆具有高度危險性，且前有多次酒後駕車之公共危險
      前科，詎仍不知悔改，枉顧公眾安全，而於服用酒類後已
      處於不能安全駕駛動力交通工具之狀態仍駕駛車輛，顯然
      漠視法律，嚴重危害行車安全，且於上揭公共危險犯行為
      警查獲後，於接受警詢之際，竟惟恐涉及刑責，而冒用不
      知情之胞弟張忠義之名義應詢，分別偽造如附表一、二所
      示署押、私文書以行使之，各足以影響檢警對於犯罪偵查
      之正確性，並可能使張忠義本人無辜受刑事處罰，惡性甚
      重，惟念其犯後就公共危險及偽造文書部分尚能坦承犯行
      、態度尚可，並其犯罪動機、目的、手段與犯罪所生危害
      等一切情狀，分別量處如主文所示暨定應執行之刑
（八）如附表一、二所示各文件上偽造之簽名及指印，均應依刑
      法第219 條規定，於被告所犯行使偽造私文書罪所宣告之
      主刑項下宣告沒收。至如附表一編號5 、7 至10及附表二
      6 至9 所示偽造之私文書，既已交付予警察而行使之，已
      非被告所有，爰不另宣告沒收，併此敘明。
據上論斷，應依刑事訴訟法第299 條第1 項前段，刑法第185 條
之3 、刑法第216 條、第210 條、第224 條、第51條第5 款、第
47條第1 項、第62條前段、第219 條，刑法施行法第1 條之1第1
項，判決如主文。
本案經檢察官洪敏超到庭執行職務。
中    華    民    國    100    年    4    月    22    日
                  刑事第十二庭  審判長法  官  許雅婷
                                      法  官  羅國鴻
                                      法  官  黃裕民
以上正本證明與原本無異。
如不服本判決應於收受判決後10日內向本院提出上訴書狀，並應
敘述具體理由。其未敘述上訴理由者，應於上訴期間屆滿後20日
內向本院補提理由書( 均須按他造當事人之人數附繕本) 「切勿
逕送上級法院」。
                                      書記官  蕭秀蓉
中    華    民    國   100    年    4     月    22    日
附錄本案論罪科刑法條如下：
中華民國刑法第216條
（行使偽造變造或登載不實之文書罪）
行使第 210 條至第 215 條之文書者，依偽造、變造文書或登載
不實事項或使登載不實事項之規定處斷。
中華民國刑法第210條
（偽造變造私文書罪）
偽造、變造私文書，足以生損害於公眾或他人者，處 5 年以下
有期徒刑。
中華民國刑法第224條
（強制猥褻罪）
對於男女以強暴、脅迫、恐嚇、催眠術或其他違反其意願之方法
，而為猥褻之行為者，處 6 月以上 5 年以下有期徒刑。
附表一：
┌──┬────────────┬────────┬────┬────┬────────────┬───────┐
│編號│       文件名稱         │     欄位       │時  間  │地  點  │偽造署押及指印之數量    │文件存放卷內位│
│    │                        │                │        │        │                        │置            │
├──┼────────────┼────────┼────┼────┼────────────┼───────┤
│ 1  │新竹縣政府警察局竹北分局│受詢問人欄      │98年7 月│新竹縣政│「張忠義」簽名2 枚、指印│臺灣新竹地方法│
│    │湖鏡派出所98年7 月24日第│                │24日晚間│府警察局│2枚                     │院檢察署99年度│
│    │一次調查筆錄            │                │10時10分│竹北分局│                        │偵字第6909號卷│
│    │                        │                │        │湖鏡派出│                        │第16至16-1頁  │
│    │                        │                │        │所      │                        │              │
├──┼────────────┼────────┼────┼────┼────────────┼───────┤
│ 2  │新竹縣政府警察局竹北分局│受詢問人欄      │98年7 月│新竹縣政│「張忠義」簽名2 枚、指印│同前偵卷第17至│
│    │湖鏡派出所98年7 月25日第│                │25日上午│府警察局│7 枚（起訴書誤載為指印5 │18頁、本院審交│
│    │二次調查筆錄            │                │9時30 分│竹北分局│枚）                    │訴卷第64至66頁│
│    │                        │                │        │湖鏡派出│                        │              │
│    │                        │                │        │所      │                        │              │
├──┼────────────┼────────┼────┼────┼────────────┼───────┤
│ 3  │新竹縣政府警察局竹北分局│被測人欄        │98年7 月│新竹縣政│「張忠義」簽名1 枚      │同前偵卷第19頁│
│    │當事人酒精測定紀錄表    │                │24日晚間│府警察局│                        │              │
│    │                        │                │9時16分 │竹北分局│                        │              │
│    │                        │                │        │湖鏡派出│                        │              │
│    │                        │                │        │所      │                        │              │
├──┼────────────┼────────┼────┼────┼────────────┼───────┤
│ 4  │汽、機車駕駛人酒後生理協│受測人簽章捺指印│98年7 月│新竹縣政│「張忠義」簽名1 枚、指印│同前偵卷第21頁│
│    │調平衡檢測紀錄表        │欄              │24日晚間│府警察局│1 枚                    │              │
│    │                        │                │9時16分 │竹北分局│                        │              │
│    │                        │                │        │湖鏡派出│                        │              │
│    │                        │                │        │所      │                        │              │
├──┼────────────┼────────┼────┼────┼────────────┼───────┤
│ 5  │委託書（領回車輛）      │委託人姓名簽章欄│98年7 月│新竹縣政│「張忠義」簽名2 枚、指印│同前偵卷第21-2│
│    │                        │、受託人姓名簽章│24日晚間│府警察局│2枚                     │頁            │
│    │                        │欄              │9時16分 │竹北分局│                        │              │
│    │                        │                │        │湖鏡派出│                        │              │
│    │                        │                │        │所      │                        │              │
├──┼────────────┼────────┼────┼────┼────────────┼───────┤
│ 6  │張忠義口卡片            │空白處          │98年7 月│新竹縣政│「張忠義」簽名1 枚、指印│同前偵卷第23頁│
│    │                        │                │24日晚間│府警察局│1 枚                    │              │
│    │                        │                │9 時16分│竹北分局│                        │              │
│    │                        │                │後某時  │湖鏡派出│                        │              │
│    │                        │                │        │所      │                        │              │
├──┼────────────┼────────┼────┼────┼────────────┼───────┤
│ 7  │權利告知書存查聯        │被告知人欄      │98年7 月│新竹縣政│「張忠義」簽名1 枚、指印│同前偵卷第24頁│
│    │                        │                │24日晚間│府警察局│1 枚                    │              │
│    │                        │                │9 時16分│竹北分局│                        │              │
│    │                        │                │        │湖鏡派出│                        │              │
│    │                        │                │        │所      │                        │              │
├──┼────────────┼────────┼────┼────┼────────────┼───────┤
│ 8  │逮捕告知本人通知書      │被通知人簽名捺印│98年7 月│新竹縣政│「張忠義」簽名1 枚、指印│同前偵卷第25頁│
│    │                        │欄              │24日晚間│府警察局│1 枚                    │              │
│    │                        │                │9 時16分│竹北分局│                        │              │
│    │                        │                │        │湖鏡派出│                        │              │
│    │                        │                │        │所      │                        │              │
├──┼────────────┼────────┼────┼────┼────────────┼───────┤
│ 9  │逮捕告知親友通知書      │被通知人姓名欄、│98年7 月│新竹縣政│「張忠義」簽名2 枚、指印│同前偵卷第26頁│
│    │                        │被通知人簽名捺印│24日晚間│府警察局│2枚                     │              │
│    │                        │欄              │9 時16分│竹北分局│                        │              │
│    │                        │                │        │湖鏡派出│                        │              │
│    │                        │                │        │所      │                        │              │
├──┼────────────┼────────┼────┼────┼────────────┼───────┤
│ 10 │竹縣警交字第E00000000 號│收受通知聯者簽章│98年7 月│新竹縣政│存根聯及移送聯「張忠義」│本院訴字卷第40│
│    │新竹縣政府警察局舉發違反│欄              │24日晚間│府警察局│簽名各1 枚              │頁            │
│    │道路交通管理事件通知單  │                │9 時16分│竹北分局│                        │              │
│    │                        │                │        │湖鏡派出│                        │              │
│    │                        │                │        │所      │                        │              │
├──┼────────────┼────────┼────┼────┼────────────┼───────┤
│ 11 │指紋卡片                │空白欄位        │98年7 月│新竹縣政│「張忠義」指印14枚      │同前偵卷第9頁 │
│    │                        │                │25日某時│府警察局│                        │              │
│    │                        │                │        │竹北分局│                        │              │
└──┴────────────┴────────┴────┴────┴────────────┴───────┘
附表二：
┌──┬────────────┬────────┬────┬────┬────────────┬───────┐
│編號│文件名稱                │ 欄位           │時間    │地點    │偽造署押及指印與其數量  │文件存放卷內位│
│    │                        │                │        │        │                        │置            │
├──┼────────────┼────────┼────┼────┼────────────┼───────┤
│ 1  │桃園縣政府警察局楊梅分局│空白處          │99年4 月│桃園縣政│「張忠義」簽名1 枚      │桃園地方法院檢│
│    │報告書（准不解送）      │                │11日晚間│府警察局│                        │察署99年度偵字│
│    │                        │                │9時50 分│楊梅分局│                        │第12858 號卷第│
│    │                        │                │        │楊梅派出│                        │5 頁          │
│    │                        │                │        │所      │                        │              │
├──┼────────────┼────────┼────┼────┼────────────┼───────┤
│ 2  │桃園縣政府警察局楊梅分局│受詢問人簽名欄、│99年4 月│桃園縣政│「張忠義」簽名3枚、指印3│同前偵卷第20頁│
│    │警備隊99年4 月11日道路交│被詢問人欄      │11日晚間│府警察局│枚                      │至20頁反面    │
│    │通事故調查筆錄          │                │9 時31分│楊梅分局│                        │              │
│    │                        │                │        │警備隊  │                        │              │
│    │                        │                │        │        │                        │              │
├──┼────────────┼────────┼────┼────┼────────────┼───────┤
│ 3  │相片影像資料查詢結果    │空白處          │99年4 月│桃園縣政│「張忠義」簽名1 枚、指印│同前偵卷第21頁│
│    │                        │                │11日晚間│府警察局│1 枚                    │              │
│    │                        │                │某時    │楊梅分局│                        │              │
│    │                        │                │        │警備隊  │                        │              │
├──┼────────────┼────────┼────┼────┼────────────┼───────┤
│ 4  │桃園縣政府警察局楊梅分局│被測人欄        │99年4 月│桃園縣政│「張忠義」簽名1 枚、指印│同前偵卷第23頁│
│    │警備隊酒精測定紀錄表    │                │11日晚間│府警察局│1 枚                    │              │
│    │                        │                │8 時43分│楊梅分局│                        │              │
│    │                        │                │        │警備隊  │                        │              │
├──┼────────────┼────────┼────┼────┼────────────┼───────┤
│ 5  │桃園縣政府警察局汽車駕駛│受測者簽章欄    │99年4 月│桃園縣政│「張忠義」簽名1 枚、指印│同前偵卷第24頁│
│    │人酒後生理協調平衡檢測紀│                │11日晚間│府警察局│1 枚                    │              │
│    │錄卡                    │                │9 時0分 │楊梅分局│                        │              │
│    │                        │                │        │警備隊  │                        │              │
├──┼────────────┼────────┼────┼────┼────────────┼───────┤
│ 6  │桃警局交字第DB0000000 號│收受通知聯者簽章│99年4 月│桃園縣政│存根聯及移送聯「張忠義」│同前偵卷第27頁│
│    │桃園縣政府警察局舉發違反│欄              │11日晚間│府警察局│簽名各1 枚              │、本院訴字卷第│
│    │道路交通管理事件通知單  │                │8 時43分│楊梅分局│                        │46 頁         │
│    │                        │                │        │警備隊  │                        │              │
├──┼────────────┼────────┼────┼────┼────────────┼───────┤
│ 7  │桃警局交字第DB0000000 號│收受通知聯者簽章│99年4 月│桃園縣政│存根聯及移送聯「張忠義」│同前偵卷第27頁│
│    │桃園縣政府警察局舉發違反│欄              │11日晚間│府警察局│簽名各1 枚              │、本院訴字卷第│
│    │道路交通管理事件通知單  │                │8 時43分│楊梅分局│                        │47 頁         │
│    │                        │                │        │警備隊  │                        │              │
├──┼────────────┼────────┼────┼────┼────────────┼───────┤
│ 8  │權利告知書存查聯        │被告知人欄      │99年4 月│桃園縣政│「張忠義」簽名1 枚、指印│同前偵卷第28頁│
│    │                        │                │4 日（應│府警察局│1 枚                    │              │
│    │                        │                │為11日誤│楊梅分局│                        │              │
│    │                        │                │載）晚間│警備隊  │                        │              │
│    │                        │                │8時43 分│        │                        │              │
├──┼────────────┼────────┼────┼────┼────────────┼───────┤
│ 9  │逮捕告知本人通知書      │被通知人姓名欄  │99年4 月│桃園縣政│「張忠義」簽名1 枚、指印│同前偵卷第29頁│
│    │                        │                │11日晚間│府警察局│1 枚                    │              │
│    │                        │                │8 時43分│楊梅分局│                        │              │
│    │                        │                │        │警備隊  │                        │              │
├──┼────────────┼────────┼────┼────┼────────────┼───────┤
│10  │指紋卡片                │空白欄位        │99年4 月│桃園縣政│「張忠義」指印14枚      │同前偵卷第50頁│
│    │                        │                │11日某時│府警察局│                        │              │
│    │                        │                │        │楊梅分局│                        │              │
│    │                        │                │        │        │                        │              │
└──┴────────────┴────────┴────┴────┴────────────┴───────┘